# 施工企业的合同成本问题

提问人：枣夹核桃 时间：2018-05-22 14:10:56
请教陈版，目前在做一家施工企业的财产清查，保证截止 17 年 12 月 31 日时点资产负债的准确性。他们按照项目核算，一个施工项目作为一个会计主体。但是每个项目部的核算中，没有管理费用，销售费用，财务费用，所有支出全部计入工程施工，我是认为应该把应当计入当期损益的费用给调整出来。但是像准则中规定的材料费用，人工费用，机械使用费这些好区别，企业也设置了这些二级明细，但是其他直接费用和间接费用和应计入当期损益哪些费用的区分标准是什么?他们除了材料费用，人工费用，机械使用费还设置了，现场经费包含管理人员公司社保，业务招待费，差旅办公费，车辆使用费，快递费等，还有转账手续费以及应该上交公司的管理费用(这个就是公司派1-2名会计去项目部的费用).我觉得想转账手续费，即使是发工资产生的也应该计入财务费用不计入工程施工吧，还有上交公司的费用，这是要调整到当期损益中的。那现场经费里的，应该是在施工现场发生的费用，这些要应该计入当期损益还是工程施工呢？谢谢。

回答人：chenyiwei
建议了解现场经费的主要业务内容，是否符合“使工程项目达到预定可交付状态所需的必要、合理支出”这一原则性判断标准，例如与工程技术人员相关的费用可以计入项目成本，但一般性管理费用（如业务招待费、办公费等）、财务费用就不应纳入。